【裁判字號】    95,易,1917
【裁判日期】    951206
【裁判案由】    竊盜
【裁判全文】
臺灣高雄地方法院刑事判決              95年度易字第1917號
公  訴  人  臺灣高雄地方法院檢察署檢察官
被      告  丁○○
                    （現於臺灣高雄第二監獄另案執行中）
上列被告因竊盜案件，經檢察官提起公訴（95年度偵字第26189
、26358號），本院改依簡式審判程序判決如下：
    主  文
丁○○竊盜，累犯，處有期徒刑肆月。又攜帶兇器竊盜，累犯，
處有期徒刑拾月，扣案之T 型扳手壹支，沒收。應執行有期徒刑
壹年，扣案之T 型扳手壹支，沒收。
    事  實
一、丁○○前曾因施用毒品案件，經本院 93 年度訴字第 185號
    判處有期徒刑 7 月確定，嗣又因竊盜、毒品案件、分別經
    本院以 92 年度訴字第 2684 號、93 年度簡上字第 335 號
    ，判處有期徒刑 10 月、8 月確定，嗣經本院以 94 年度聲
    字第 4052 號裁定定應執行刑為有期徒刑 1 年 5 月，上開
    3 罪經接續執行，甫於民國 95 年 1 月13日假釋出監，嗣
    於 95 年 2 月 12 日縮刑期滿執行完畢。詎其仍不知悔改
    ，意圖為自己不法之所有，為下列行為：
  1.於 95 年 7 月 9 日上午 11 時 4 分，前往位於高雄市○
    ○區○○路與松興街口，由甲○○所經營之 7-11 便利超商
    內，趁該店店員未及注意之際，徒手竊取陳列於架上甲○○
    所有之高梁酒 4 瓶【價值新臺幣（下同）1,200 元】，得
    手後將之藏放於腰際，並以衣褲遮掩，旋即逃逸，並將所竊
    得之高梁酒全數飲罄，嗣經警依現場監視錄影器畫面，而查
    悉上情。
  2.於同年 10 月 2 日上午 5 時許，在高雄縣林園鄉○○村○
    ○路101 巷17號，見劉春梅所有交予其配偶丙○○使用之車
    牌號碼XY-1800 號自用小客車無人看管，持其所有客觀上具
    有危險性足以對人之生命、身體安全構成威脅，且可供兇器
    使用之T 型扳手1 支，打開該自用小客車之車門，並插入該
    車電源開關發動引擎，而竊得該車供己代步之用，嗣於同日
    上午10時30分許，丁○○駕駛該自小客車途經高雄縣林園鄉
    ○○○路12號前時，當場為警查獲，並扣得上開T 型扳手1
    支。
二、案經高雄市政府警察局小港分局、高雄縣政府警察局林園分
    局報告臺灣高雄地方法院檢察署檢察官偵查起訴。
    理  由
一、本件被告丁○○所犯為死刑、無期徒刑、最輕本刑為 3 年
    以上有期徒刑以外之罪，其於準備程序進行中，就被訴事實
    為有罪之陳述，經受命法官告知簡式審判程序之旨，並聽取
    被告及檢察官之意見後，本院合議庭裁定由受命法官獨任進
    行簡式審判程序，合先敘明。
二、上揭事實，業據被告坦承不諱，核與證人即被害人甲○○、
    丙○○於警詢證述情節相符，並有前開便利超商店內監視器
    翻拍照片 1 張、高雄縣政府警察局車輛失竊證明單、車輛
    車牌失竊作業 - 查獲車輛認可資料、高雄縣政府警察局林
    園分局扣押物品目錄表，暨贓物認領保管單各 1 紙、查獲
    現場照片 4 張等附卷可稽，復有 T 型扳手 1 支扣案可資
    佐證。足認被告任意性自白與事實相符，應堪採信，其竊盜
    犯行事證已臻明確，應依法論科。
三、按刑法第 321 條第 1 項第 3 款之攜帶兇器竊盜罪，係以
    行為人攜帶兇器竊盜為其加重條件，此所謂兇器，其種類並
    無限制，凡客觀上足對人之生命、身體、安全構成威脅，具
    有危險性之兇器均屬之，且祇須行竊時攜帶此種具有危險性
    之兇器為已足，並不以攜帶之初有行兇之意圖為必要，最高
    法院著有 79 年度台上字第 5253 號判例可資參照。本件被
    告前述犯罪事實一第 2 項犯罪事實犯行所用之 T 型扳手，
    除把手部分外均屬金屬材質、質地堅硬，客觀上顯足以危害
    人之身體、生命安全，依上開判例意旨說明，該物具客觀危
    險性，而屬兇器無訛。故核被告犯罪事實一第 1 項所為，
    係犯刑法第 320 條第 1 項之竊盜罪；犯罪事實一第 2 項
    所為係犯同法第 321 條第 1 項第 3 款之攜帶兇器竊盜罪
    。被告所犯上開 2 次竊盜犯行並無時間、空間之密接性，
    認係犯意個別，行為互殊，應予分論併罰。被告有事實欄所
    載之前科紀錄，甫於 95 年 1 月 13 日假釋出監，同年 2
    月 12 日縮刑期滿執行完畢，有臺灣高等法院被告前案紀錄
    表 1 份在卷可稽。其受有期徒刑執行完畢後，5 年以內故
    意再犯本件有期徒刑以上之各罪，均為累犯，均應依刑法第
    47 條 之規定加重其刑。爰審酌被告於95年間業因多次竊盜
    案件經法院判處罪刑確定，卻又再續為本件竊盜犯行，足見
    其顯無悛悔之意，素行不佳，惟念其犯後坦承犯行，部分竊
    得財物已發還被害人，所造成被害人之損害非鉅等一切情狀
    ，量處如主文所示之刑，並定其應執行刑。另扣案之T 型扳
    手1 支為被告所有，業據其於本院審理中供承在卷，且係供
    本件前述犯罪事實一第2 項犯行所用之物，爰依刑法第38條
    第1項 第2 款之規定，併予宣告沒收。
據上論斷，應依刑事訴訟法第第273 條之1 第1 項、299 條第1
項前段，刑法第320 條第1 項、第321 條第1 項第3 款、第47條
第1 項、第38條第1 項第2 款、第51條第5 款，刑法施行法第1
條之1 ，判決如主文。
本案經檢察官乙○○到庭執行職務。
中    華    民    國    95    年    12    月    6     日
                  刑事第十庭    法  官  鄭凱文
以上正本證明與原本無異。
如不服本判決，應於判決送達後10日內，向本院提出上訴狀。
中    華    民    國    95    年    12    月    6     日
                                書記官  林麗文
附錄本判決論罪之法條
中華民國刑法第320條第1項
意圖為自己或第三人不法之所有，而竊取他人之動產者，為竊盜
罪，處5 年以下有期徒刑、拘役或5 百元以下罰金。
中華民國刑法第321條第1項
犯竊盜罪而有左列情形之一者，處6 月以上、5 年以下有期徒刑
：
一  於夜間侵入住宅或有人居住之建築物、船艦或隱匿其內而犯
    之者。
二  毀越門扇、牆垣或其他安全設備而犯之者。
三  攜帶兇器而犯之者。
四  結夥三人以上而犯之者。
五  乘火災、水災或其他災害之際而犯之者。
六  在車站或埠頭而犯之者。


司法院資訊處製作；財團法人民間司法改革基金會備份。
